臺灣宜蘭地方法院民事判決
109年度家繼訴字第12號
原      告  簡萬登  
被      告  林桂仱  

            林怡辰  
                      送達地址：台南市○區○○路0段00巷00弄0號
            張玉梅  
            林惠玲  
            林蘭    
            林曉葭  
            林漢東  
兼上五人共同
訴訟代理人  林若  
被      告  簡銀霆  
            林鶴壽  
            簡鶴祥  
上  一  人
訴訟代理人  黃金亮律師
被      告  許簡秋惠
            簡含少  
上列當事人間請求分割遺產事件，本院判決如下：
    主  文
原告之訴駁回。
訴訟費用由原告負擔。
    事實及理由
一、原告主張：兩造前因共同繼承被繼承人林查某之遺產而公同
    共有宜蘭縣○○鄉○○○段0○0○0○0地號土地（下稱系爭土地）及
    五結鄉三結一段1建號建物（門牌號碼為宜蘭縣○○鄉○○路00
    號，下稱系爭建物1），另被繼承人林查某之母親林藍玉里
    遺有座落宜蘭縣○○鄉○○○路0段000巷00號之未辦保存登記建
    物（下稱系爭建物2），請求一併追加分割。分割方案參酌
    本件之前調解筆錄中，兩造各自需求及分割想法為分割。又
    因系爭土地上之建物遭套繪管制，於未解除套繪之前，無法
    再進行建築使用，對於兩造分得系爭土地後之所有權使用權
    能，造成相當之影響與限制。故除請求按原告所提之分割方
    法分割遺產外，並追加聲明為「被告等人應就宜蘭縣政府建
    設局核發81年9月29日建局五字第10412號使用執照，向宜蘭
    縣政府建設局申請使用執照變更，並解除兩造分割後取得土
    地之建築管制」等語。
二、按原告之訴，有下列各款情形之一者，法院得不經言詞辯論
    ，逕以判決駁回之，但其情形可以補正者，審判長應定期間
    先命補正：當事人不適格或欠缺權利保護必要、依其所訴
    之事實，在法律上顯無理由，家事事件法第51條準用民事訴
    訟法第249條第2項定有明文。次按遺產分割，係以遺產為一
    體整個的為分割，而非以遺產中個個財產之分割為對象，亦
    即遺產分割之目的在遺產公同共有關係全部之廢止，而非個
    個財產公同共有關係之消滅，不能以遺產中之個個財產為分
    割之對象，最高法院88年度臺上字第2837號判決同此意旨。
    又按繼承人有數人時，在分割遺產前，各繼承人對於遺產全
    部為公同共有；公同共有物之處分及其他之權利行使，除法
    律另有規定外，應得公同共有人全體及其相對人為被告，故
    其行為當事人有數人時，必須一同被訴，否則應認其當事人
    之適格有欠缺（最高法院28年渝上字第978號判例參照）。
三、經查，本件原告請求分割被繼承人林查某所遺系爭土地、系
    爭建物1及被繼承人林查某繼承自其母親林藍玉里所遺之系
    爭建物2，固符合前揭遺產為一體整個的為分割之原則，惟
    依宜蘭縣政府財政稅務局函文所示（見本院卷第119、164頁
    ），系爭建物2之納稅義務人仍為林藍玉里，且該建物尚未
    滅失，顯見系爭建物2目前仍存在，且尚未分割。則依原告
    陳報之繼承系統表可知（見本院卷第169、198頁），被繼承
    人林藍玉里之繼承人除林查某之繼承人即兩造外，尚有訴外
    人張振錫、張振祥、張振益、張振柏、張敏俐。而經本院通
    知原告限期補正追加上開訴外人為當事人，並於通知中告知
    原告若未追加，本件將因當事人不適格而不符合請求裁判分
    割遺產之要件，有本院110年8月13日宜院春家祥109家繼訴
    字第12號函文及送達證書附卷可稽（見本院卷第241、243、
    251至253頁），惟原告於收受本院上開補正通知後，逾期仍
    未補正上開事項，揆諸前揭規定，本件當事人顯有欠缺。從
    而，原告本件起訴主張，於法不合，爰不經言詞辯論，逕以
    判決駁回之。
四、訴訟費用之負擔依據：家事事件法第51條，民事訴訟法第78
    條。
中　　華　　民　　國　　110 　年　　11　　月　　22　　日
                        家事法庭  法　官  陳映佐
以上正本與原本無異。
如不服本判決，應於收受送達後20日之不變期間內，向本院提出
上訴狀（應附繕本）。
中　　華　　民　　國　　110 　年　　11　　月　　22　　日
                                  書記官  林琬儒